臺灣高等法院刑事判決
上　訴　人
即　被　告　乙○○
選任辯護人　吳義雄律師
上列上訴人因強盜等案件，不服臺灣板橋地方法院95年訴字第15
94號，中華民國95年10月26日第一審判決（起訴案號：臺灣板橋
地方法院檢察署95年偵字第12006號），提起上訴，經判決後，
由最高法院發回更審，本院判決如下：
    主  文
原判決撤銷。
乙○○意圖為自己不法之所有，以恐嚇使人將本人之物交付，處
有期徒刑貳年。扣案之鐵鎚壹把沒收。
    事  實
一、乙○○因缺錢花用，乃意圖為自己不法之所有，於民國（下
    同）95年5月5日晚間8時許，攜帶其所有之鐵鎚1把，在臺北
    縣板橋市○○街26號前，趁甲○○獨自一人駕駛車號1736－
    ＨＣ號自用小客車，因巷內會車而將車輛靠邊停下之機會，
    藉口遭甲○○擦撞，先持手中鐵鎚敲破甲○○車輛後擋風玻
    璃，要求甲○○賠償新臺幣（下同）2千元，惟甲○○不從
    ，乙○○復接續以鐵鎚敲破上開車輛左後三角窗小玻璃，將
    賠償金額提高為4千元，惟甲○○仍未應允，乙○○遂再接
    續以鐵鎚敲破上開車輛左後車窗大玻璃（毀損部分業據甲○
    ○撤回告訴），並將賠償金額提高為6千元，接續對甲○○
    恐嚇，要甲○○交付財物。甲○○乃交付其內並無現金之腰
    包1個，乙○○方離去。旋乙○○發現腰包內並無值錢財物
    ，遂將該腰包隨手丟棄。嗣經甲○○報警，警方調閱附近路
    口監視錄影帶後，始循線於翌日（6日）凌晨2時許，在臺北
    縣板橋市○○路○段280號前查獲乙○○，並扣得乙○○所有
    持以供犯罪之鐵鎚1把。
二、案經臺北縣政府警察局海山分局移送臺灣板橋地方法院檢察
    署檢察官偵查起訴。
    理  由
壹、證據能力部分：
一、按被告以外之人於審判外之言詞或書面陳述，除法律有規定
    者外，不得作為證據，刑事訴訟法第159條第1項固有明定。
    惟被告以外之人於審判外之陳述，雖不符同法第159條之1至
    之4規定，但經當事人於審判程序同意作為證據，法院審酌
    該言詞陳述或書面作成時之情況，認為適當者，亦得為證據
    ，且當事人、辯護人於法院調查證據時，知有第159條第1項
    不得為證據之情形，而未於言詞辯論終結前聲明異議者，視
    為有前項之同意，刑事訴訟法第159條之5規定甚明。
二、查本案之現場監視錄影器翻拍照片、車輛車損照片及臺灣板
    橋地方法院檢察署檢察官95年5月25日勘驗筆錄等證據，上
    訴人即被告乙○○及其辯護人於原審95年6月29日準備程序
    中，均已陳稱：「對證據能力沒有意見，同意引為審判期日
    調查之證據」等語明確，迄本院言詞辯論終結前，被告及辯
    護人復未就上開證據之證據能力聲明異議，審酌上開證據並
    非違法取得，亦無證明力明顯過低之情形，是均得作為認定
    被告犯罪之證據。
三、被告雖另抗辯：伊在警詢中遭到刑求，其警詢中之自白無證
    據能力云云。惟查：
  (一)被告於警方逮捕後移送檢察官訊問時，僅稱：「（警局偵訊
    筆錄是否實在？）是警方強迫我簽名的。」（見偵查卷第68
    頁），並未提及曾遭刑求，或有製作2份警詢筆錄之情事。
    嗣檢察官訊問後，向原審聲請羈押，被告在原審95年5月6日
    訊問時，亦從未提及警詢中曾遭刑求（見原審95年度聲羈字
    第321號刑事卷宗第3頁至第5頁）。迄檢察官起訴後，被告
    始於95年5月30日原審訊問時，陳稱：「... 警察有對我刑
    求，他把我手銬上到最緊，然後把我整個人吊在窗戶的鐵捲
    門上，約10幾分鐘，地點在海山分局2樓辦公室裡，. ..。
    」云云（見原審卷95年5月30日訊問筆錄第3頁），再於原審
    95年10月12日審理時，供陳：「（你是在哪裡被吊在鐵捲門
    上？）他們有帶我坐電梯，但確實到幾樓我不知道。不是，
    不是，是做完筆錄後，有一個警官，到1樓來，看完我的筆
    錄以後，跟對我作筆錄的那2位警員交談一下，那2位警員就
    很強力的把我押到電梯，要送到3樓，出電梯後，他們就把
    我拉扯到窗戶旁邊，把我的手銬銬到鐵捲門上，把鐵捲門開
    關打開，鐵捲門就往上升，警察說我不配合沒關係，大家來
    玩，鐵捲門拉到我的腳已經離地，還有一位警員打我的肚子
    ，我就說好啦，我配合，警察就把我帶到1樓，照他們作的
    筆錄講，我就完全承認。...。」云云（見原審卷上開期日
    審判筆錄第14頁、第15頁）。惟如真有刑求情事，被告何以
    在檢察官向法院聲請羈押時，不立即向羈押訊問庭之法官陳
    明，以利證據保全，反遲至起訴後，始提出刑求抗辯？此已
    與常情有違。又被告對於遭刑求之地點，先後有「海山分局
    2樓辦公室」及「3樓」之出入，刑求方法亦有「將手銬上到
    最緊，吊在鐵捲門上」及「將手銬吊在鐵捲門上啟動開關，
    將鐵捲門往上升起，又毆打肚子」之歧異；猶有甚者，被告
    遲至原審95年10月12日審理時，始提出曾製作2份警詢筆錄
    之說法，益顯其刑求抗辯確屬可疑。況警察對被告刑求，一
    般乃為取得被告承認全部犯罪事實之自白，惟被告之警詢筆
    錄中卻有「（在甲○○表示其身上沒錢後，你有無持該鐵鎚
    作勢欲毆打他？）沒有。」、「（經甲○○向你苦苦哀求後
    ，你有無又持鐵鎚敲破其左後方小塊玻璃並表示現在要求賠
    償4千元？）有持鐵鎚敲破其左後方小塊玻璃但沒有要求賠
    償4千元。」、「（甲○○再次向你表示身上沒錢後，你有
    無接著又敲破其左後方大塊玻璃並表示現在要求賠償6千元
    ？）有持鐵鎚敲破其左後方大塊玻璃但沒有要求賠償6千元
    。」等否認部分犯行之供述（見偵查卷第11頁），復與一般
    刑求取供之常情不合，益見被告辯稱：警詢時曾遭刑求云云
    ，並非事實。
  (二)再者，證人即臺北縣政府警察局海山分局海山派出所警員林
    俊男於原審審理時具結證述：「（95年5月6日為何聲請對被
    告的拘票？）因為被害人到派出所報案，我們就調錄影器，
    路口監視器也拍到嫌犯的容貌，我們就在附近巡邏，發現被
    告右手有血跡，手持鐵鎚，就上前盤查，一開始被告說他先
    前差一點被人撞到，他不高興，就砸人家車窗，我問他有沒
    有因車禍受傷，他說沒有，我就通知警網查獲他。」、「（
    查獲被告後，如何處理？）我們把他帶回派出所，由同事林
    偉民與歐文彬在派出所的1樓製作筆錄，當時我也在同一間
    辦公室內製作附表，與他們中間沒有隔間，值班員警也看得
    到，警詢筆錄製作過程中沒有異常情形。筆錄做完後，我們
    依規定將被告送到3樓的偵查隊。」、「（送到3樓之後的情
    形你是否知道？）被告就在拘留室內，沒有另外再製作筆錄
    。」、「（被告送到海山分局時，你有無一同前往？）有。
    」、「（到海山分局後，海山分局偵查員在製作筆錄時，你
    有無在場？）海山分局沒有再製作筆錄。」、「（在派出所
    及海山分局的整個過程中，有無人把被告吊在鐵捲門上？）
    沒有。」、「（偵詢過程中有無對被告刑求或不當取供？）
    沒有。」、「（林偉民、歐文彬在1樓對被告作筆錄時，你
    所在的位置距離林偉民等人的位置約有幾公尺的距離？）3
    公尺左右。」、「（他們在製作筆錄過程中，你有無聽到恐
    嚇、威脅或是毆打的聲響？）都沒有。」、「（在林偉民、
    歐文彬製作筆錄的過程中，你是否都在辦公室？）是的，我
    一直都在辦公室。」等語明確（見原審卷95年10月12日審判
    筆錄第4頁至第7頁），可知警員林偉民、歐文彬係在同事得
    自由進出之辦公室內對被告製作筆錄，當時證人林俊男全程
    在場，並未聽聞有何施強暴、脅迫之情形，當天復僅對被告
    製作1份筆錄，益徵被告刑求之抗辯，洵無可採。
  (三)原審於95年5月30日被告提出刑求抗辯後，立即當庭勘驗被
    告手臂，結果被告左手腕關節處，固有1處約2公分長之瘀血
    痕跡，右手大拇指下方至手腕關節處，有2處各約1公分之瘀
    傷，另其左右手前臂，亦有多處圓形瘀傷痕跡。惟上開期日
    距離被告辯稱遭刑求之95年5月6日，時間相距已近1個月，
    該等傷勢是否係刑求造成，自屬可疑。被告於上開期日亦自
    承：伊患有蜂窩性組織炎，前臂的多處瘀傷痕跡是蜂窩性組
    織炎造成的等情不諱，顯然難認被告其餘腕關節處之瘀痕必
    係遭刑求所致。故依前揭勘驗結果，尚無從認定被告遭刑求
    。
  (四)被告於警詢中既未遭不法取供，則其警詢中之供述自有證據
    能力，得作為認定被告犯罪之證據。辯護人聲請傳喚證人即
    製作警詢筆錄之警員林偉民，並請求勘驗臺北縣政府警察局
    海山分局海山派出所2樓有無鐵捲門，因待證事實已臻明瞭
    ，核無必要，附此敘明。
貳、認定被告犯罪及法律適用之情形：
一、上訴人即被告乙○○固不否認有於上揭時、地曾持鐵鎚，接
    續打破甲○○駕駛之1736－ＨＣ號自用小客車，並取走甲○
    ○交付之腰包1個等情不諱，惟矢口否認犯罪，辯稱：甲○
    ○當時坐在車內，又在熱鬧之市區中，甲○○係因知道被告
    有嗑藥，不願惹麻煩及與被告爭吵，並非不能抗拒，被告在
    案發前曾服用8顆ＦＭ２，精神恍惚，已陷於精神耗弱云云
    。
二、惟查：
  (一)上揭犯罪事實，業據證人即被害人甲○○於原審審理時，具
    結證稱：「（被告當時如何向你行搶？）我車子開到板橋市
    ○○街26號前，因為當時對向有來車，我就靠邊停車，我就
    聽到我車子後窗玻璃被擊破的聲音，我把車窗搖下來，往後
    看，看到被告手拿鐵鎚走過來，走到我車子的左後方，向我
    要2千元，他表示我撞到他，要我賠償他醫藥費2千元，我跟
    他說我身上沒帶錢，如果真的撞到他，我可以帶他去醫院，
    被告聽完後，又拿鐵鎚敲破我車子左後方的三角玻璃，我很
    害怕，被告又說給他4千元，我說我身上真的沒有錢，而且
    我發現被告從2千元提高到4千元時，有點不高興的樣子，被
    告就又敲破左後方的車窗玻璃，再向我要求6千元。我在這
    過程中，趁機將我腰包內的手機、皮包拿出來，放在副駕駛
    座的下面，我害怕被告會繼續做出傷害我或我車子的事情，
    就把腰包交給被告。被告就離開現場，我立刻就打手機報警
    。報警後，我看到被告有再出現，把腰包丟在地上，人就走
    了。...。」、「（當時你敢不敢抵抗？）不敢。」、「（
    在被告敲破你的玻璃之前，你有無開車撞到被告或幾乎撞到
    他的行為？）沒有。」等語明確（見原審卷95年10月12日審
    判筆錄第10頁、第11頁）。被告亦自承確有持鐵鎚接續打破
    上開車輛車窗玻璃，並取走甲○○交付之腰包1個等情不諱
    ，並有現場監視錄影光碟1片及翻拍照片、車損照片各3張在
    卷可稽（見偵查卷第23頁至第25頁），經臺灣板橋地方法院
    檢察署檢察官於95年5月25日勘驗上開監視錄影光碟，結果
    可清晰見到被害人甲○○駕駛ＳＯＬＩＯ車輛行經該處，突
    遭被告從另一邊走出，持鐵鎚敲破車窗玻璃，最後被告右手
    持鐵鎚，左手持1包物品離開乙節，經該署檢察官製有勘驗
    筆錄1份附卷可憑，另有鐵鎚1把扣案可資佐證，足認證人甲
    ○○之證詞乃信而有徵，堪予採信。
  (二)被告於警詢時，已供陳：「因我缺錢用才會隨身攜帶鐵鎚同
    時任意挑選目標下手。」（見偵查卷第12頁），顯然被告作
    案之目的在於取得財物。證人甲○○證稱：「（除了車窗被
    敲打外，你有無任何財物損失？）我趁被告在敲破玻璃的過
    程中，把腰包裡值錢的東西先取出，再把腰包交給被告。」
    、「（被告後來有無把腰包還給你？）被告在逃跑過程中，
    發現腰包裡沒有財物，就把腰包丟了，我把它撿回來。」、
    「（你剛剛為何說被告是因為看到腰包內沒有財物，就把腰
    包丟掉？）我沒有看到被告有翻動我的腰包，我是從被告把
    腰包丟到地上的動作，應該是因為裡面沒有財物。」甲○○
    於交付腰包予被告之前，固已將其內現金二萬元及行動電話
    三具取出（見偵查卷第15頁），惟腰包亦係財物，不能因其
    內未有現金及值錢之物，認被告未取得財物而屬未遂。
  (三)被告雖又辯稱：伊當天出門前曾服用多顆ＦＭ２，案發時已
    陷於精神耗弱云云。查被告於95年5月6日所採集之尿液，經
    送驗結果，固確呈第3級毒品氟硝西泮（俗稱ＦＭ２）陽性
    反應，有內政部警政署刑事警察局95年9月20日刑鑑字第095
    0126246號鑑定書1份附卷可憑（見原審卷第77頁）。惟被告
    作案時之精神狀況，證人甲○○已證稱：被告當時口齒不是
    很清楚，每句話都要重複2次，我才能聽清楚等情明確，且
    被告犯案時能向被害人虛構遭其駕車擦撞之情節，顯然被告
    尚能與人溝通，難認有何不能辨識其行為違法或欠缺依其辨
    識而行為之能力等情形。再者，被告於案發後約6小時即為
    警查獲，斯時被告口齒清楚，精神狀況不錯乙節，另經證人
    林俊男於原審審理時證述明確（見原審卷95年10月11 日審
    判筆錄第4頁），又被告旋於95年5月6日上午6時55分許起至
    7時40分許止製作警詢筆錄，當時被告意識清楚，能理解警
    方問題，並明確回答，例如被告能夠陳述自己的行動電話號
    碼、回答有無前科等，被告復表示伊假藉車禍，要求對方賠
    償2千元，也有敲破對方車窗玻璃之行為等情，另經原審於
    審判期日當庭播放被告之警詢錄音帶勘驗明確。被告於本院
    調查時供稱，從未有精神疾病就醫之紀錄（見本院卷第28頁
    反面）。縱然被告於行為前有服用ＦＭ２毒品，亦不能認定
    其行為時欠缺辨識能力。且刑法第19條第3項規定，於因故
    意或過失自行招致精神障礙、心智缺陷或辨識行為能力顯著
    減低者，不適用同法條第1項、第2項不罰或減輕其刑之規定
    ，被告於行為前服用ＦＭ２毒品，乃係其故意之行為，縱然
    辨識能力較低，亦不得依刑法第19條規定減輕其刑。從而被
    告及其辯護人請求將被告於案發時之精神狀態送請鑑定，即
    無必要。
  (四)被告係藉口遭甲○○擦撞，先持手中鐵鎚敲破甲○○車輛後
    擋風玻璃，要求甲○○賠償2千元，甲○○不從，被告復接
    續以鐵鎚敲破上開車輛左後三角窗小玻璃，將賠償金額提高
    為4千元，惟甲○○仍未應允，被告遂再接續以鐵鎚敲破上
    開車輛左後車窗大玻璃，此據甲○○供述詳明，並有其車窗
    玻璃被毀之相片可憑（見偵查卷第15頁、第25頁）。顯見被
    告並非面對甲○○，直接對甲○○施強暴或脅迫。證人甲○
    ○於原審審理時，雖證述：「我當時右手骨折，有上石膏，
    我很害怕，怕發生對我不利的結果，才把腰包交給被告。」
    、「（當時你敢不敢抵抗？）不敢。」但被告並未在甲○○
    之面前直接施以暴行，而係在甲○○後方破壞甲○○車窗玻
    璃，且甲○○當時仍坐在車內，被告站在車外，甲○○本人
    因怕被告繼續對傷害其本人或其車輛，不敢抗拒，而交付財
    物腰包一個，被告始行離去，被告之行為在客觀上應未達使
    人不能抗拒之程度，但被告恐嚇使被害人甲○○交付財物之
    行為，仍不能置而不論。從而本案事證明確，被告犯行堪予
    認定。
三、按行為後法律有變更者，適用行為時之法律，但行為後之法
    律有利於行為人者，適用最有利於行為人之法律，94年2月2
    日修正公布，自95年7月1日起施行之刑法第2條第1項訂有明
    文。此條規定乃與刑法第1條罪刑法定主義契合，而貫徹法
    律禁止溯及既往原則，係規範行為後法律變更所生新舊法律
    比較適用之準據法，是刑法第2條本身雖經修正，但刑法第2
    條既屬適用法律之準據法，本身尚無比較新舊法之問題，應
    一律適用裁判時之現行刑法第2條規定以決定適用之刑罰法
    律。
四、復按刑法分則編各罪所定罰金之貨幣單位原為銀元，依修正
    前刑法第33條第5款規定，罰金刑為1銀元以上，而有關罰金
    倍數之調整及銀元與新臺幣之折算標準，則定有「罰金罰鍰
    提高標準條例」及「現行法規所定貨幣單位折算新臺幣條例
    」，除罰金以1銀元折算3元新臺幣外，並將72年6月26日以
    前修正之刑法部分條文罰金數額提高2至10倍，其後修正者
    則不再提高倍數；嗣修正後刑法第33條第5款則將罰金刑提
    高為新臺幣1千元以上，並以百元計算之，因刑法第33條第5
    款所定罰金貨幣單位既已改為新臺幣，刑法分則編各罪所定
    罰金之貨幣單位亦應配合修正為新臺幣，且考量刑法修正施
    行後，不再適用「現行法規所定貨幣單位折算新臺幣條例」
    ，為使刑法分則編各罪所定罰金之最高數額與刑法修正前趨
    於一致，爰增訂刑法施行法第1條之1規定，將刑法分則編各
    罪所定罰金之貨幣單位均改為新臺幣，並將72年6月26日以
    前修正之刑法部分條文罰金數額提高為30倍，其後修正者則
    提高為3倍。是以刑法分則編各罪所定罰金刑之最高數額，
    於上開規定修正後仍屬一致，並無不同；但其罰金刑之最低
    數額，則比修正前提高，有關罰金刑部分，刑法修正後並未
    有利於被告，從而刑法分則條文中有罰金刑規定者，依刑法
    第2條第1項規定，應適用修正前之規定。
五、按強盜罪之強暴、脅迫，以在客觀上對於人之身體及自由確
    有侵害行為為必要，若犯人並未實施此項行為，僅因他人主
    觀上之畏懼，不敢出而抵抗，任其取物以去者，尚不能謂與
    強盜罪之要件相符；復按以威嚇方法使人交付財物之強盜罪
    ，與恐嚇罪之區別，係以對於被害人施用威嚇程度為標準。
    如其程度足以抑壓被害人之意思自由，至使不能抵抗而為財
    物之交付者，即屬強盜罪。否則，被害人之交付財物與否，
    儘有自由斟酌之餘地者，即應成立恐嚇罪（參看最高法院27
    年上字第1722號、30年上字第668號判例）。而刑法上恐嚇
    取財罪之「恐嚇」，固係指以危害通知他人，使該人主觀上
    生畏怖心之行為，然此危害之通知，並非僅限於將來，其於
    現時以危害相加者，亦應包括在內。因是，恐嚇之手段，並
    無限制，其以言語﹑文字為之者無論矣，即使出之以強暴﹑
    脅迫，倘被害人尚有相當之意思自由，而在社會一般通念上
    ，猶未達於不能抗拒之程度者，仍屬本罪所謂「恐嚇」之範
    疇。至於危害通知之方法，亦無限制，無論明示之言語﹑文
    字﹑動作或暗示之危害行為，苟已足使對方理解其意義之所
    在，並足以影響其意思之決定與行動自由者均屬之。故其與
    強盜之區別，端在所為之強暴﹑脅迫，其於社會一般通念上
    ，是否足以抑制被害人之意思自由，至於不能抗拒，以為財
    物之交付為斷，倘其尚未達到此一程度，雖係意圖為自己不
    法之所有而出之以強暴﹑脅迫，亦僅應成立恐嚇取財罪（參
    看最高法院81年度台上字第867號判決）。被告之行為尚未
    達使被害人甲○○不能抗拒之程度，前已敘明，核被告所為
    ，係犯修正前刑法第346條第1項之恐嚇取財罪。檢察官認被
    告係犯刑法第330條第1項之攜帶兇器強盜罪，容有未洽，起
    訴法條，容有未洽，應予變更。
六、原審對被告論罪科刑，固非無見，惟被告之行為，應僅止於
    恐嚇取財之階段，原審認被告係犯強盜罪，已有未洽；且被
    告取得甲○○所交付之腰包，該腰包應屬財物，而非無價值
    之物，僅其內未放置其他值錢之物而已，故被告之行為，應
    屬既遂，而非未遂，原審認係未遂，亦有未當，被告提起上
    訴，指摘原審認其犯強盜罪係屬不當，為有理由，應由本院
    將原判決撤銷改判，審酌被告身強體健，不思正途賺取所需
    ，以恐嚇手段使被害人交付財物，復於施用毒品後手持鐵鎚
    隨機挑選作案目標，所為有害社會治安，暨其智識程度、素
    行、犯罪之動機、目的等一切情狀，判處有期徒刑二年，扣
    案之鐵鎚1把，為被告所有供犯罪所用之物，業據被告於警
    詢中陳稱明確，依刑法第38條第1項第2款之規定宣告沒收。
七、被告犯罪時間雖在96年4月24日之前，但其所犯為刑法第346
    條第1項之恐嚇取財罪，經本院判決有期徒刑2年，不合中華
    民國96年罪犯減刑條例減刑之要件，故不予減刑，併此敘明
    。
八、公訴意旨另以：被告於前揭時、地，手持鐵鎚接續敲破甲○
    ○駕駛之1736－ＨＣ號自用小客車後擋風玻璃、左後三角窗
    玻璃及左後車窗玻璃之行為，另觸犯刑法第354條第1項之毀
    損罪嫌。按告訴乃論之罪，告訴人於第一審辯論終結前得撤
    回其告訴；又告訴經撤回者，應諭知不受理之判決，刑事訴
    訟法第238條第1項、第303條第3款分別定有明文。公訴人認
    被告涉犯之刑法第354條第1項罪嫌，依同法第357條規定，
    應告訴乃論。茲告訴人甲○○於原審95年10月12日審理時，
    業已當庭撤回對被告之毀損告訴（見原審卷95年10月12日審
    判筆錄第9頁），因檢察官認此部分與前揭論罪科刑部分，
    有牽連犯之裁判上一罪關係，故不另為不受理之諭知。
據上論斷，應依刑事訴訟法第369條第1項前段、第364條、第299
條第1項前段、第300條，刑法第2條第1項前段、第38條第1項第
2款，修正前刑法第346條第1項，罰金罰鍰提高標準條例第1條前
段，判決如主文。
本案經檢察官張秋雲到庭執行職務。
中　　華　　民　　國　　96　　年　　7　　月　　31　　 日
                  刑事第十一庭審判長法  官  張連財
                          　  　　　法　官  楊照男
　　                                法  官  林明俊
以上正本證明與原本無異。
檢察官如不服本判決，應於收受送達後10日內向本院提出上訴書
狀，其未敘述上訴之理由者並得於提起上訴後10日內向本院補提
理由書（均須按他造當事人之人數附繕本）。
被告不得上訴。
  　                                書記官  蕭詩穎
中　　華　　民　　國　　96　　年　　8 　　月　　2 　　日
附錄：本案論罪科刑法條全文
刑法第346條第1項：
意圖為自己或第三人不法之所有，以恐嚇使人將本人或第三人之物
交付者，處6月以上5年以下有期徒刑，得併科1千元以下罰金。
